Kontakt

www.linkedin.com/in/daniel-bott-5555a71b0 (LinkedIn)

Top-Kenntnisse

Projektmanagement
Projektkoordination
Schlanke Produktion

Languages

Englisch (Full Professional)

Deutsch (Native or Bilingual)

Französisch (Elementary)

Daniel Bott

Projektmanager, Vorstandsprojekt P2020 bei Lufthansa Frankfurt

Zusammenfassung

Mehr als dreizehn Jahre Erfahrung als Lean- und Projektmanager im internationalen MRO (Maintenance Repair and Overhaul) und Airlinesektor | Starke Erfolgsbilanz bei der Umsetzung komplexer unternehmensweiter Initiativen bis Vorstandsebene | Umfangreiche Erfahrung in der Anwendung innovativer Technologien und Methoden zur Verbesserung von Prozess und Ergebnissen | Sehr starke analytische Fähigkeiten in Kombination mit einer strukturierten und ergebnisorientierten Herangehensweise | Belastungsstark, lösungsorientiert und motivierend im Umgang mit Mitarbeiterinnen und Mitarbeitern

Berufserfahrung

Lufthansa

Projektmanager, Vorstandsprojekt P2020 April 2018 - Present (4 Jahre 1 Monat)

Lufthansa Technik 7 Jahre 5 Monate

Projektmanager, Vorstandsprojekt JETS. April 2016 - März 2018 (2 Jahre)

Lean Manager November 2010 - März 2016 (5 Jahre 5 Monate)

Lufthansa Technik Maintenance International GmbH Projektmanager April 2009 - Oktober 2010 (1 Jahr 7 Monate)

Lufthansa Technik Werkstudent Januar 2008 - März 2009 (1 Jahr 3 Monate)

Ausbildung

Technische Universität Darmstadt Diplom-Wirtschaftsingenieur, Maschinenbau · (1999 - 2008)